【裁判字號】    97,交聲,431
【裁判日期】    970324
【裁判案由】    違反道路交通管理處罰條例聲明異議
【裁判全文】
臺灣臺北地方法院交通事件裁定        97年度交聲字第431號
原處分機關  臺北市交通事件裁決所
異  議  人
即受處分人  甲○○
上列異議人即受處分人因違反道路交通管理處罰條例案件，對於
臺北市交通事件裁決所於中華民國九十七年二月十四日所為之北
市裁二字第裁22-A03WQ4604號處分（原舉發通知單案號：掌電字
第A03WQ4604號）聲明異議，本院裁定如下：
    主  文
異議駁回。
    理  由
一、異議意旨略以：異議人即受處分人甲○○確有於民國九十六
    年十二月二十一日下午四時十五分許，將車牌ＬＯＰ—７５
    ６號重型機車停放在台北市○○路三號處，惟因該處係單行
    道，僅能由南往北方向行駛，異議人停車之際並未見到附近
    有任何禁止標示，事後方知停車位置往北再過一車道始有禁
    停標誌，但異議人不可能停車後再往前走，且禁停標示亦未
    標明多少公尺內不可停車，為此對原處分不服，而聲明異議
    等語。
二、按人行道不得臨時停車，道路交通安全規則第一百十一條第
    一項第一款定有明文。又汽車駕駛人在禁止臨時停車處所停
    車者，處新台幣（下同）六百元以上一千二百元以下罰鍰，
    道路交通管理處罰條例第五十六條第一項第一款亦規定甚明
    。其次，道路交通管理處罰條例所稱之「汽車」，包括「機
    器腳踏車」；又「人行道」係指為專供行人通行之騎樓、走
    廊，及劃設供行人行走之地面道路，與人行天橋及人行地下
    道，復為同條例第三條第三款、第八款所明訂。故機車駕駛
    人若有在禁止臨時停車處所停車之情形，即應依上開規定處
    以罰鍰。
三、經查：異議人甲○○所有之車牌ＬＯＰ—７５６號重型機車
    ，確曾於九十六年十二月二十一日下午四時十五分許，在台
    北市○○路三號前方之人行道停車之事實，有採證照片二張
    附卷可稽，且為異議人所是認。又經本院向臺北市政府警察
    局交通警察大隊（下稱舉發單位）查詢案發現場之狀況，以
    及該處標示禁停標誌之情形，舉發單位遂拍攝現場照片二張
    檢送過院，經核對該現場照片與採證照片後，可知該處為緊
    鄰建物之走廊，異議人所有車輛係停放在騎樓人行道上，而
    該路段設有禁止停車之標誌牌供駕駛人遵循（設於博愛路郵
    局前），並無難以辨識之虞。又臺北市大力推行機車全面退
    出騎樓、人行道之停放管制，路權回歸行人專用，並於道路
    沿線設有禁止停車標誌牌，騎樓、人行道均禁止停放車輛，
    機車應停放於道路設置之機車彎或已規劃之機車停車格位內
    ，此政策措施宣導已久，一般用路人均應知曉，此由採證照
    片中僅有異議人所有之機車停放在騎樓下，亦可加以佐證。
    況人行道不得臨時停車既為法令明文規定之事項，用路人自
    不得諉為不知。是異議人辯稱係該處禁停標誌設置過遠云云
    ，尚不足採，本件事證明確，異議人之違規行為堪以認定。
四、綜上所述，異議人所有之上開機車，確有於前述時、地在禁
    止停車之人行道上停車之違規行為。故原處分機關依前述道
    路交通管理處罰條例第五十六條第一項第一款規定，裁處異
    議人罰鍰六百元，核無違誤，本件異議為無理由，應予駁回
    。
五、據上論斷，應依道路交通管理處罰條例第八十七條第二項、
    道路交通案件處理辦法第十九條，裁定如主文。
中    華    民    國     97     年    3     月    24  日
                        交通法庭  法  官  游士珺
上正本證明與原本無異。
如不服本裁定，應於裁定送達後5日內向本院提出抗告狀。
                                  書記官  林素霜
中    華    民    國    97    年    3     月    25    日


司法院資訊處製作；財團法人民間司法改革基金會備份。
